---
title: "EDA"
output:
  html_document: default
  pdf_document: default
---

```{r setup, include=FALSE}
knitr::opts_chunk$set(echo = TRUE)
```

## California Housing Prices

```{r}
housing <- read.csv("housing.csv")

housing$total_bedrooms[is.na(housing$total_bedrooms)] = median(housing$total_bedrooms , na.rm = TRUE)

housing$mean_bedrooms = housing$total_bedrooms/housing$households
housing$mean_rooms = housing$total_rooms/housing$households

drops = c('total_bedrooms', 'total_rooms')

housing = housing[ , !(names(housing) %in% drops)]
colnames(housing)
```
## Kolumny

* longitude - długość geograficzna 
* latitude - szerokość geograficzna 
* housing median age - mediana wieku domów w kwartale
* total rooms - liczba pomieszczeń w mieszkaniu
* total bedrooms - liczba sypialni w mieszkaniu
* population - populacja w kwartale
* households - liczba gospodarstw domowych w kwartale
* medianIncome - mediana dochodu gospodarstw domowych z kwartału 
* medianHouseValue - mediana wartości domów z kwartału
* oceanProximity - ołożenie względem oceanu opisana jako jednak z kategorii: "NEAR BAY" "<1H OCEAN" "INLAND" "NEAR OCEAN" "ISLAND"  

```{r}
head(housing)
```

```{r}
library(ggplot2)
library(DataExplorer)
library(ggpubr)

columns <- names(housing)
columns <- columns[-8]

DataExplorer::plot_density(housing)

count_plot <- ggplot(housing, aes(ocean_proximity)) +
  geom_bar(colour="black", fill = "grey") +
  theme_pubclean()

count_plot

```


```{r}
library(corrplot)

DataExplorer::plot_correlation(housing)

```
```{r, message = FALSE, warnings = FALSE}
library(ggplot2)



ggplot(housing, aes(x=ocean_proximity, y=housing_median_age, fill=ocean_proximity))  +
  geom_violin() + 
  geom_boxplot(width=0.1) +
  scale_fill_brewer(palette="PuOr") + 
  theme_minimal() +
  theme(axis.text.x = element_text(angle = 90, vjust = 0.5, hjust=1)) ->p1

ggplot(housing, aes(x=ocean_proximity, y=mean_rooms,fill=ocean_proximity)) + 
  geom_violin() + 
  geom_boxplot(width=0.1) +
  scale_fill_brewer(palette="PuOr") + 
  theme_minimal() +
  theme(axis.text.x = element_text(angle = 90, vjust = 0.5, hjust=1))->p2

ggplot(housing, aes(x=ocean_proximity, y=mean_bedrooms, fill=ocean_proximity)) + 
  geom_violin() + 
  geom_boxplot(width=0.1) +
  scale_fill_brewer(palette="PuOr") + 
  theme_minimal()+
  theme(axis.text.x = element_text(angle = 90, vjust = 0.5, hjust=1))->p3

ggplot(housing, aes(x=ocean_proximity, y=population, fill=ocean_proximity)) + 
  geom_violin() + 
  geom_boxplot(width=0.1) +
  scale_fill_brewer(palette="PuOr") + 
  theme_minimal()+
  theme(axis.text.x = element_text(angle = 90, vjust = 0.5, hjust=1))->p4

ggplot(housing, aes(x=ocean_proximity, y=households, fill=ocean_proximity)) + 
  geom_violin() + 
  geom_boxplot(width=0.1) +
  scale_fill_brewer(palette="PuOr") + 
  theme_minimal()+
  theme(axis.text.x = element_text(angle = 90, vjust = 0.5, hjust=1))->p5

ggplot(housing, aes(x=ocean_proximity, y=median_income, fill=ocean_proximity)) + 
  geom_violin() + 
  geom_boxplot(width=0.1) +
  scale_fill_brewer(palette="PuOr") + 
  theme_minimal() +
  theme(axis.text.x = element_text(angle = 90, vjust = 0.5, hjust=1))->p6

ggplot(housing, aes(x=ocean_proximity, y=median_house_value, fill=ocean_proximity)) + 
  geom_violin() + 
  geom_boxplot(width=0.1) +
  scale_fill_brewer(palette="PuOr") + 
  theme_minimal() +
  theme(axis.text.x = element_text(angle = 90, vjust = 0.5, hjust=1))->p7





p1
#p2
#p3
p4
p5
p6
p7

```